# 处置金融资产

提问人：Ryan_q 时间：2022-10-27 17:07:09
@@chenyiwie，陈版主，财政部在回复有关人员咨询以公允价值计量且其变动计入当期损益的金融资产在处置时以前年度计量的公允价值变动损益是否结转至投资收益，回复内容：无需再结转。
问：该问题是否合理？与之前准确反应该金融资产处置的完整投资收益是否违背？现在是否一定要求就不需要结转，不存在都可以选择的问题？
望陈版主指导！
微信图片_20221027170202.jpg
(170.43 KB, 下载次数: 12)
2022-10-27 17:03 上传

回答人：chenyiwei
该回复可以在一定程度上作为参考，但不是正式的规范性文件，也不是执法依据。

提问人：Ryan_q 时间：2022-10-31 21:59:46
@chenyiwei，感谢陈版主回复，是否可以认为以公允价值计量且其变动计入当期损益的金融资产在处置时以前年度计量的公允价值变动损益仍应当结转至投资收益？目前大部分实务处理仍保持该习惯

回答人：chenyiwei
这种做法比较合理。